臺灣雲林地方法院民事裁定　　　　　　100年度消債聲字第1號
聲　請　人　林秀麗
債　權　人　國泰世華商業銀行股份有限公司
法定代理人　汪國華
代　理　人　劉士銘
債　權　人　台新國際商業銀行股份有限公司
法定代理人　吳清文
債　權　人　陽信商業銀行股份有限公司
法定代理人　林彭郎
債　權　人　中國信託商業銀行股份有限公司
法定代理人　辜濂松
債　權　人　萬泰商業銀行股份有限公司
法定代理人　盧正昕
債　權　人　渣打國際商業銀行股份有限公司
法定代理人　麥侃哲
債　權　人　台灣中小企業銀行股份有限公司
法定代理人　蘇金豐
債　權　人　台灣新光商業銀行股份有限公司
法定代理人　李增昌
代　理　人　羅苙家
債　權　人　永豐商業銀行股份有限公司
法定代理人　邱正雄
代　理　人　張簡旭文
上列當事人間聲請消費者債務清理事件，本院裁定如下：
    主  文
債務人林秀麗不免責。
    理  由
一、按法院為終止或終結清算程序之裁定確定後，除別有規定外
    ，應以裁定免除債務人之債務。又債務人有下列各款情形之
    一者，法院應為不免責之裁定，但債務人證明經普通債權人
    全體同意者，不在此限：(一)於七年內曾依破產法或本條例規
    定受免責；(二)隱匿、毀損應屬清算財團之財產，或為其他不
    利於債權人之處分；(三)捏造債務或承認不真實之債務；(四)因
    浪費、賭博或其他投機行為，致財產顯然減少或負擔過重之
    債務，而生開始清算之原因；(五)於清算聲請前1 年內，已有
    清算之原因，而隱瞞其事實，使他人與之為交易致生損害；
    (六)明知已有清算原因之事實，非基於本人之義務，而以特別
    利於債權人中之一人或數人為目的，提供擔保或消滅債務；
    (七)隱匿、毀棄、偽造或變造帳簿或其他會計文件之全部或一
    部，致其財產之狀況不真確；(八)故意於財產及收入狀況說明
    書為不實之記載，或有其他故意違反本條例所定義務之行為
    者，消費者債務清理條例第132 條及第134 條分別定有明文
    。
二、本件債務人林秀麗聲請更生，前雖經本院裁定開始更生程序
    ，惟債務人所提每月清償新臺幣（下同）1 萬元，為期6年
    ，共96期之更生方案，未能獲得債權人會議之可決。經本院
    審酌後，亦認尚不符合得由法院逕以裁定認可更生方案之要
    件，經本院於99年5 月6 日裁定開始清算程序，復於99年1
    2 月13日裁定清算程序終結確定在案等情，有本院97年度消
    債更字第136 號、97年度執消債更字第20號、99年度消債清
    字第7 號、99年度司執消債清字第2 號等案卷宗可稽。
三、且查:
  (一)債務人於98年7 月8 日在本院97年度執消債更字第20號更生
    執行案件中自陳: 債務人於90年4 月離婚，沒有小孩，自已
    租屋居住…，債務一部分是自己投資期貨基金，另一部分是
    借給朋友…等語。債務人已有投機行為，致財產顯然減少或
    負擔過重之債務，而生開始清算之原因之嫌。
  (二)且而依債權人陽信商業銀行股份有限公司所提出之債務人預
    借及消費明細表所示，債務人於92年10月1 日向該銀行借款
    8 萬元代償中國信託銀行信用卡款，顯示債務人於當時已經
    濟困難，而有無法償還貸款之情事。惟債務人竟連續於93年
    8 月23日、25日、同年9 月15日及11月8 日，分別於善美得
    國際股份有限公司消費9 千元、33,432元、53,864元及8萬
    元，又分別於94年1 月4 日、7 月5 日及8 月9 日，在AKK
    股飾專櫃消費6,480 元、善得美國際股份有限公司消費6 千
    元及南都汽車消費9,800 元等。
  (三)又依債權人國泰世華商業銀行股份有限公司所提出之債務人
    歷史消費明細所示，債務人分別於93年9 月15日、94年5 月
    24日，在善美得國際股份有限公司消費7 萬元、阿瘦皮鞋消
    費20,316元等。
  (四)另依債權人永豐商業銀行股份有限公司所提出之債務人消費
    明細所示，債務人分別於92年6 月28日、同年10月31日、93
    年7 月22日及9 月26日，在善美得國際股份有限公司消費44
    ,000元、12,000元、8 萬元及71,400元，並於94年5 月24日
    在臻品精品股飾消費13,500元。
  (五)再依債權人中國信託商業銀行股份有限公司提出之客戶消費
    明細所示，債務人於92年10月31日在善美得國際股份有限公
    司消費141,000 元、93年11月25日在台灣人壽購買投資型保
    單支付保費6 萬元、94年2 月6 日在富邦保險消費14,000元
    ，又於94年7 月16日在臻品精品服飾消費6,600 元等。
  (六)以上均有各該消費明細表在卷可按，綜觀債務人上開消費，
    均非日常生活所必要，且有奢靡浪費之情事。因此，本件債
    權人主張債務人有消費者債務清理條例第134 條第4 款所規
    定，因浪費或其他投機行為，致財產顯然減少或負擔過重之
    債務，而生開始清算之不免責原因，足以採信。
四、且本件經上開債權銀行具狀表示不同意債務人免責，而債務
    人亦未證明其經普通債權人全體同意其免責。從而，本件應
    依上開規定，為債務人不免責之裁定，爰裁定如主文。
中     華     民     國   100   年    3    月   17    日
               民事第二庭   法  官   黃一馨
上為正本係照原本作成
如不服本裁定，應於裁定送達後10日內，以狀向本院提出抗告，
並繳納抗告費新臺幣1千元。
中     華     民     國   100   年    3    月    17   日
                            書記官   詹培煌